【裁判字號】    99,訴,174
【裁判日期】    990820
【裁判案由】    妨害風化
【裁判全文】
臺灣嘉義地方法院刑事判決               99年度訴字第174號
公  訴  人  臺灣嘉義地方法院檢察署檢察官
被      告  丁○○
指定辯護人  本院公設辯護人顏玲玲
上列被告因妨害風化案件，經檢察官提起公訴（98年度偵緝字第
348、351號），本院判決如下：
    主  文
丁○○共同犯常業圖利強制使人性交罪，累犯，處有期徒刑拾陸
年，減為有期徒刑捌年。扣案如附表二編號1 至15所示之物均沒
收之。
    犯 罪 事 實
一、丁○○（綽號小張或張大哥）前因盜匪案件，經臺灣高雄地
    方法院以79年度訴字第1277號判處有期徒刑8 年確定；又因
    竊盜、麻醉藥品管理條例等案件，經臺灣雲林地方法院以79
    年度訴字第216 號分別判處有期徒刑1 年2 月、10月確定，
    上開刑罰嗣定其應執行刑為9 年8 月，後經裁定減刑及定應
    執行有期徒刑8 年10月確定，於民國83年2 月5 日假釋出監
    並付保護管束，於88年1 月2 日假釋期滿未經撤銷，而視為
    執行完畢。詎仍不知悔改，因經濟困窘，為賺取媒介性交易
    之費用，竟與綽號小胖之姓名年籍不詳之成年人共同基於意
    圖使大陸地區女子非法入境臺灣地區以營利之犯意聯絡及與
    楊茂源（自93年1 月中旬至93年3 月8 日止，另案判處有期
    徒刑5 年10月確定）、綽號「阿德」、「江仔」共同意圖營
    利，基於以監控之方式使成年女子與不特定男客為性交行為
    之常業犯意聯絡，由丁○○支付每人新臺幣（下同）16萬元
    之代價，小胖則於附表一編號1 、2 、3 所示之時間，將大
    陸地區成年女子乙○○（藝名安琪）、甲○（藝名佳欣）、
    戊○（藝名為佩貞）以坐船偷渡之方式非法入臺後，旋交由
    丁○○安置於所承租如附表一編號1 、2 、3 所示之處所，
    另自93年2月間某日，自不知情之陳泰山（所涉妨害風化等
    罪嫌不足，經檢察官為不起訴確定）接獲大陸女子丙○（藝
    名琪琪）至附表一編號4之租屋處，並在上開大陸女子之住
    處裝設鎖頭、監視、監聽設備，以監控上開大陸女子，而自
    92 年12月1日起，分別由其與「阿德」、「阿文」、「江仔
    」搭載上開大陸女子至嘉義市王子飯店、湯泉儂儂理容中心
    及愛夢蘭理容中心等處，與不特定男子從事以性交為內容之
    性交易，每次價格1,700元至3,000元不等，丁○○則從中抽
    取約1,000元牟利，並由楊茂源負責監視上開女子在居住處
    所之行動，提供上開女子三餐及日常生活起居所需，丁○○
    與楊茂源、上開司機即以此為常業，恃上開所得為生活之資
    。嗣於附表一所示時間為警查獲，並扣得如附表二所示之物
    品，獲悉上情。
二、案經嘉義市警察局第一分局報告、行政院海岸巡防署嘉義機
    動查緝隊移送臺灣嘉義地方法院檢察署檢察官偵查起訴。
    理  由
壹、證據能力部分：
    按被告以外之人於審判外之陳述，雖不符刑事訴訟法第159
    條之1 至第159 條之4 之規定，而經當事人於審判程序同意
    作為證據，法院審酌該言詞陳述或書面陳述作成時之情況，
    認為適當者，亦得為證據；當事人、代理人或辯護人於法院
    調查證據時，知有第159 條第1 項不得為證據之情形，而未
    於言詞辯論終結前聲明異議者，視為有前項之同意，刑事訴
    訟法第159 條之5 定有明文。查除證人楊茂源警詢之供述外
    ，本案所引用之被告以外之人審判外之言詞或書面陳述，被
    告丁○○、辯護人及檢察官於本院審理時，知有第159 條第
    1 項不得為證據之情形，而未於言詞辯論終結前聲明異議，
    本院審酌該等言詞陳述及書面陳述作成之情況，未見有何不
    適當之情形，故依前開規定，均應有證據能力。
貳、認定犯罪事實所憑之證據及理由 ：
一、訊據被告固坦承有媒介附表一編號1 、2 、3 、4 所示乙○
    ○、甲○、戊○、丙○等大陸女子與不特定男客為性交之行
    為，惟否認有使乙○○、甲○、戊○非法入臺及以監控之方
    式，違反上開4 大陸女子之意願而使渠等與不特定男客為性
    交營利之犯行，辯稱：伊僅支付16萬元之船費代價，由小胖
    交給伊，不知乙○○、甲○、戊○係偷渡入臺，且待大陸女
    子很好，很少去小姐住的地方，並無毆打、監控，不知小姐
    之房間內裝設監視器等語。
二、惟查：
（一）被告將大陸女子乙○○、甲○、戊○、丙○安置於附表一
      所示處所，經被告媒介後，由其與「阿德」、「阿文」、
      「江仔」搭載至嘉義市王子飯店、湯泉儂儂理容中心及愛
      夢蘭理容中心等處，與不特定男子從事性交易，每次價格
      1,700 元至3,000 元不等，被告則從中抽取約1,000 元等
      情，業經其供稱不諱（見93年度偵字第1542號卷第30～31
      頁），且經證人乙○○、甲○、戊○、丙○於偵查中證述
      係由被告要求從事性交易等情明確（見上開偵查卷第8 ～
      15 、 第161 ～164 頁），並有通聯譯文（內容為被告以
      電話通知司機搭載大陸女子至特定地方及收取價金之數額
      ，見上開偵查卷第54～58、61～69頁）、扣案帳冊、記事
      本及影印資料（見上開偵查卷第90～99頁）、大陸女子丙
      ○自行紀錄性交易之筆記資料（見警B 卷第34頁）、嘉義
      市○○○路租屋處室內簡圖及照片（見上開偵查卷第78～
      81頁）、扣押物品目錄表即附表二1至15所示之物在案可
      稽，是被告從事媒介上開大陸女子從事性交易之情，洵堪
      認定。
（二）次查，證人乙○○於偵查中及另案審理中證述：伊本欲來
      臺打工，於92年11月間來臺，來臺翌日由被告接伊至嘉義
      ，住在福州七街76號10樓2 ，伊不是自願接客，被告讓伊
      等吃避孕藥，且說如果不願意就要賣掉伊，跟伊一起來的
      女孩子有一個不從，在小張（即被告）福州七街住處被打
      手指頭，且伊所居住之地方不能自由進出，後來戊○、甲
      ○同時來嘉義時，則一起至民生南路同住，由楊茂源負責
      看管，楊茂源出去時會反鎖，讓伊等無法出去，戊○逃跑
      回來後，楊茂源說伊等房間檯燈下電燈開關等處有裝監視
      器，伊等所需衣服、化妝品均是被告帶伊等去買或由被告
      買回來的，上班時才給手機，下班就收走等語（見上開偵
      查卷第15～16頁、93年度訴字第543 號卷第70～87頁）；
      證人甲○於偵查中及另案審理中證述：伊想來臺灣的工廠
      打工，不知要來臺從事性交易，與戊○於93年1 月5 日一
      起坐船來臺灣，到嘉義榮民醫院時即坐上被告之車子，並
      換了2 個住處，伊每天都在屋裡不能自由進出，伊剛來時
      曾想出去玩，楊茂源告知不要出去，出去大姊會帶伊等出
      去，而楊茂源負責打掃、購買日用品及三餐，如楊茂源不
      在時，門會被上鎖，且被告說伊是偷渡來的，如果不聽話
      就要報警處理（見上開偵查卷第11～13頁、上開訴字卷第
      55～59頁）；證人戊○於偵查及另案審理中均證述：伊叫
      「佩貞」、甲○叫「佳欣」、乙○○叫「安琪」，本欲來
      臺打工，於93年1 月4 日左右與甲○一起來臺，至嘉義時
      即見到被告，來嘉義第2天即開始接客，伊換過3個地方居
      住，在第3個地方住沒多久就被警察查獲，在民生南路之
      住處有被上鎖，且由楊茂源負責購買日用品及打掃，並將
      伊等帶至樓下交給司機前往從事性交易，但伊不是出於自
      願，因需抵偷渡費用，且被告表示不從會打伊等或是被賣
      掉，後來伊趁乙○○與楊茂源聊天而逃離，不知為何被被
      告找到，伊被帶回去時有被打耳光及被踹，當時被告夫妻
      在場，伊逃跑回來後，楊茂源告知伊住處有裝竊聽器等語
      （見上開偵查卷第8～10頁、上開訴字卷第61～68頁）；
      證人丙○於偵查中證述：伊叫「琪琪」，在93年2月間，
      小張（即被告）載伊至嘉義從事性交易，住在漢口街，由
      楊茂源負責送飯，平時都由司機來載伊，伊不敢自己進出
      ，因為怕被打，且伊僅有房間鑰匙，並無樓下鐵門之鑰匙
      ，要出去需打電話給他們，被他們監控，有時不想從事性
      交易，也會強迫伊去做等語（見上開偵查卷第161～164
      頁）；核與證人即共同正犯楊茂源於偵查中證述：乙○○
      是92年11月來的，當時尚有2、3名小姐一起來，伊聽被告
      說與該2名女子在彰化及草屯被抓，房屋中之竊聽器在租
      屋後即裝設，戊○等人居住時才開始錄，外面大門有鎖，
      伊出去買飯時就把大門鎖上，戊○有一次逃跑被抓後，有
      向伊表示被打，且偷渡的大陸女子買20萬元進來，要做30
      萬元才可以走，大陸女子如果不乖，被告會帶到民生南路
      的公司去教，教的時後會叫伊等走開等語（見上開偵查卷
      第25～27頁）相符；並有上開嘉義市○○○路租屋處室內
      簡圖及照片、扣案如附表二所示之隱藏式麥克風2個、錄
      影機2臺、錄影帶5捲可稽；再參諸93年1月16日下午2時39
      分被告所持0000000000號行動電話與某案外人阿敏通話內
      容提及「...快過年了，等她（大陸女子）再還一個月的
      工就賣了」、93年2月27日下午4時34分被告所持
      0000000000號行動電話與「司機」「江仔」對話內容提及
      「（江仔）是阿祥帶走的、他都有送東西給佩貞，我去找
      找看」、「（被告）佩貞有打電話說她還在嘉義，你去找
      看看阿祥，不要打草驚蛇，先跟後再動手、江仔，你先守
      著，我來處理、江仔，你車快開過來，佩貞在掙扎」等情
      （見上開偵查卷第55、63頁），足認上開大陸女子之證述
      信而有據，而堪採信。又被告對於從事性交易之大陸女子
      ，統一住處並上鎖，出入居住處所有司機接送，不能恣意
      進出，並特別僱請楊茂源監管，更設置監視器、監聽器材
      ，對於脫逃之大陸女子戊○（佩貞）則通知「司機」予以
      追回，甚至戊○因脫逃一事遭毆打，且被告又欲將大陸女
      子轉手賣人，顯足認被告對於上開大陸女子具有支配、監
      控之意思甚明，是其係以監控之方式違反大陸女子之意願
      ，使渠等與不特定男客從事性交為內容之性交易犯行，亦
      堪認定。被告辯稱不知有監控等情，顯為卸責之詞，洵不
      足採。又上開大陸女子因受到被告之監控，造成心理上畏
      懼，而不敢逃離，縱逃離者亦因被告有效之監控而被抓回
      ，並受毆打，故被告與共同正犯楊茂源縱非在各租屋處整
      日看守，亦無礙渠等之監控行為之繼續。
（三）又觀諸大陸女子3 人乙○○、甲○、戊○偷渡來臺後，旋
      經被告接至嘉義市從事性交易，且被告需給付每人16萬元
      船費之代價，始能自小胖處接得大陸女子，此與一般自由
      從事性交易之女子，經由行為人媒介從事性交易而就性交
      易之代價拆帳，無庸另行支付代價不同，顯足認被告係為
      圖利，支付代價而使大陸女子非法入臺從事性交易。復參
      諸被告於偵查供稱：伊係以16萬元之代價，請人安排大陸
      女子偷渡過來，伊才去接，要做20萬元才可以走等語（見
      上開偵查卷第28～29頁）；且於羈押訊問時供稱：大陸女
      子3 人從大陸偷渡來臺後，由同鄉介紹給伊，安排到嘉義
      來接客，船費是由伊支出，1 個人差不多16萬元，要還伊
      20萬元等語（93年度聲羈字第24號卷第13頁），已足認被
      告亦知悉所接獲之乙○○、甲○、戊○係自大陸偷渡來臺
      ，並支付船費等情明確，是被告辯稱不知大陸女子3 人係
      偷渡來臺云云，顯不足採。
（四）至被告暨辯護人(1)聲請傳喚證人乙○○、甲○、戊○、丙
      ○等大陸女子到庭詰問；(2)聲請傳喚嘉義朴子海巡署姓名
      不詳之某副隊長，查證該等大陸女子曾揚言，倘伊不付渠
      等金錢，將胡亂作對伊不利之指訴云云。
   (1) 司法院釋字第582 號解釋理由固闡明「被告以外之人（含
      證人、共同被告等）於審判外之陳述，依法律特別規定得
      作為證據者（刑事訴訟法第159 條第1 項參照），除客觀
      上不能受詰問者外，於審判中，仍應依法踐行詰問程序」
      之意旨，然本件證人乙○○、甲○、戊○等非法偷渡來臺
      大陸女子，皆已於95年1 月4 日、94年10月27日遣返出境
      ；證人丙○（結婚合法身分來臺）則已於93年6 月4 日出
      境，均有行政院海岸巡防署海岸巡防總局中部地區巡防局
      99年4 月30日嘉義機字第0990005361 號 函、99年5 月5
      日嘉義機字第0990005534號函、內政部入出國及移民署99
      年4 月28日移署移非香字第0990060596號函暨所附遣返名
      冊及大陸地區人民資訊管理系統查詢資料可稽（見本院卷
      第37～41頁、第52～54頁）。證人乙○○、甲○、戊○、
      丙○等人經本院預估距審判期日約3 個月之充裕期間，依
      法按渠等大陸地區住址寄送傳票，僅證人乙○○部分經財
      團法人海峽交流基金會函覆證人乙○○已於審判期日前1
      個月有餘之日收受送達，屆期未到庭，其餘證人之傳票送
      達則未見回覆。惟查證人乙○○、甲○、戊○、丙○等人
      於本案偵查中及共同被告楊茂源另案審理時，均曾具結作
      證，符合刑事訴訟法第159 條之1 傳聞法則之例外，被告
      暨辯護人亦不爭執該等證言之證據能力。被告暨辯護人聲
      請傳喚證人乙○○、甲○、戊○、丙○等，未有促使該等
      證人來臺到場作證之作為（見本院卷第71頁）。是就客觀
      情事而言，上開諸證人事實上有難於審判中到庭接受詰問
      之情形，本院已極盡調查能事，仍無從踐行詰問程序，自
      屬調查不能，被告暨辯護人為此項證據調查之聲請，應認
      為不必要（刑事訴訟法第163 條之2 第2 項第1 款參照）
      。
   (2) 按「訊問被告，應與以辯明犯罪嫌疑之機會；如有辯明，
      應命就其始末連續陳述；其陳述有利之事實者，應命其指
      出證明之方法」、「被告得就被訴事實指出有利之證明方
      法」（刑事訴訟法第96條、第161 條之1 參照）。被告針
      對其所主張之有利事實，徒泛稱嘉義朴子海巡署姓名不詳
      之某副隊長可資為證云云，然並未就其證據方法以書狀具
      體敘明「聲請傳喚證人之姓名、性別、住居所……」等（
      刑事訴訟法第163 條之1 第1 項第2 款聲請調查證據程式
      參照），本院自無從審酌。再者，被告歷經警、偵程序，
      未有隻字片語提及各該大陸女子係出於不正動機而為不實
      指證，就此有利情事，遲至審理期日始當庭言詞抗辯，顯
      可疑為刻意不當延滯訴訟。況且，證人乙○○、甲○、戊
      ○、丙○等大陸女子之證言與其餘卷證吻合，誠與事實相
      符，深具憑信性，均已析述如前，本案事證業臻明瞭，無
      再調查之必要，爰亦不予調查，併前揭詰問各該大陸女子
      之聲請，均應駁回，附此敘明。
三、綜上，被告之辯解為卸責之詞，不足採信。本件事證明確，
    被告犯行堪以認定，應依法論科。
、被告行為後，刑法、刑法施行法業已於94年2 月2 日、95年
    6 月14日修正公布，並均自95年7 月1 日施行，參酌最高法
    院95年5 月23日刑事庭第8 次會議決議，應依刑法第2 條第
    1 項之規定，為新舊法比較：
一、修正後刑法第28條雖將「實施」修正為「實行」。其中「實
    施」一語，涵蓋陰謀、預備、著手及實行之概念在內，其範
    圍較廣；而「實行」則著重於直接從事構成犯罪事實之行為
    ，其範圍較狹，是修正後刑法共同正犯之範圍已有限縮，共
    同正犯之範圍既因此而有變動，自屬犯罪後法律有變更，而
    非僅屬純文字修正（參照最高法院96年度臺上字第934 號、
    98年度臺上字第4074號判決），經比較結果，以修正後刑法
    第28條有利於被告。
二、刑法第33條第5 款有關罰金之最低數額部分，修正前刑法第
    33條第5 款規定：「罰金：（銀元）1 元以上」，而銀元與
    新臺幣間之折算，依現行法規所定貨幣單位折算新臺幣條例
    規定，以銀元1 元折算新臺幣3 元；修正後刑法第33條第5
    款則規定：「罰金：新臺幣1 千元以上，以百元計算之」；
    經比較修正前、後之規定，修正後刑法第33條第5 款所定罰
    金之最低數額，較之修正前提高，自以修正前刑法第33條第
    5 款規定有利於被告。
三、修正後第47條第1 項則規定，5 年以內「故意」再犯有期徒
    刑以上之罪者，為累犯，限縮以「故意」再犯者為限，始成
    立累犯。惟無論依修正前刑法第47條或修正後第47條第1 項
    之規定均構成累犯，即無有利或不利之情形，於刑法修正施
    行後法院為裁判時，無庸為新、舊法之比較。個案如有其他
    應依刑法第2 條第1 項之規定為新、舊法之比較情形時，依
    綜其全部罪刑之結果而為比較後，整體適用法律（最高法院
    97年度第2 次刑事庭會議決議意旨參照）。
四、修正前具有刑法第55條牽連犯者，從一重處斷，然修正後之
    刑法業已刪除第55條牽連犯之規定，則被告所犯數罪即應依
    修正後之數罪併罰之規定分論併罰。此刪除雖非犯罪構成要
    件之變更，但顯已影響行為人刑罰之法律效果，自屬法律有
    變更，仍應比較新舊法之規定。是比較結果，修正後之規定
    並非較有利於被告。
五、修正前刑法第68條規定：「拘役或罰金加減者，僅加減其最
    高度。」，惟此次刑法修正，既將罰金最低金額修正為新臺
    幣1 千元，當不致因加減其最低度，而產生不滿1 元之零數
    ，允宜與有期徒刑相同，許其最高度及最低度同加減之，故
    併入修正後刑法第67條，而規定為：「有期徒刑或罰金加減
    者，其最高度及最低度同加減之。」，本案被告因係累犯而
    應加重其刑，而修正前刑法第68條規定罰金最低度不予加重
    ，較諸修正後刑法第67條規定罰金最低度亦予加重之規定，
    修正前之規定較有利於被告。
六、刑法第231 條之1 第1 項之法定本刑為7 年以下有期徒刑；
    修正刪除前同條第3 項常業罪之法定本刑為10年以上有期徒
    刑；則在常業犯刪除後，應依強制使大陸女子從事性交之次
    數，分論併罰，而依卷內帳冊、丙○自行紀錄性交易資料（
    逾40次）可知，被告所媒介之次數眾多，則合併計算法定刑
    ，顯較修正刪除前刑法第231 條之1 第3 項常業犯之法定刑
    為重，是修正後之法律未較有利於被告。
七、綜合上述各條文修正前、後之比較，以修正前之刑法較有利
    於被告，自應依修正後刑法第2 條第1 項前段之規定，適用
    修正前刑法之相關規定予以論處。至臺灣地區與大陸地區人
    民關係條例雖於95年7 月19日、97年6 月25日、98年7 月1
    日三度修正，惟該條例第15條、第79條均於各該次修法均未
    有變動，故此部分並無新舊法比較之問題，併予敘明。
肆、論罪科刑部分：
一、按大陸地區人民非經主管機關許可，不得進入臺灣地區，臺
    灣地區與大陸地區人民關係條例第10條第1 項定有明文。被
    告為圖媒介性交易之報酬，以偷渡方式，使附表一編號1 、
    2 、3 所示之大陸女子進入臺灣地區，屬非法入境，且具有
    圖利之意思甚明。復按刑法上所謂「常業」，係指反覆以同
    種類行為為目的之社會活動之職業性犯罪而言，亦即恃犯罪
    所得維生，至於犯罪時間長短、所得多寡，及是否恃此犯罪
    為唯一之謀生職業，均非所問，縱令兼有其他職業，仍無礙
    於該常業犯罪之成立（最高法院85年臺上字第510 號判例、
    89年度臺上字第445 號判決意旨參照）。本件被告自92年12
    月起迄被查獲時止，從事監控媒介性交易之犯罪模式，次數
    甚多，足見被告主觀上，確有以前揭方式充為經濟來源，並
    以之為生活事業之意，顯係以此犯罪為業，並恃此維生。
二、故核被告所為，係違反臺灣地區與大陸地區人民關係條例第
    15條第1 款不得使大陸地區人民非法進入臺灣地區之規定，
    應依同條例第79條第2 項意圖營利使大陸地區人民非法進入
    臺灣地區罪處斷，及修正前刑法第231 條之1 第3項 之常業
    圖利強制使人性交罪。起訴意旨犯罪事實已提及被告恃此營
    生，起訴法條僅認被告犯同法第231 條之1 第1項 之罪，尚
    有未洽，惟其基本社會事實同一，應依法變更起訴法條，併
    予以審理。再被告與小胖就意圖營利使大陸地區人民非法進
    入臺灣地區犯行，及與楊茂源、「阿德」、「阿文」、「江
    仔」就常業圖利強制使人性交之犯行，分別具有犯意聯絡及
    行為分擔，應論以共同正犯。被告所犯上開2 罪，有手段、
    目的之牽連關係，應依修正前刑法第55條之規定，從一重常
    業圖利強制使人性交罪處斷。又起訴意旨漏未敘及被告圖利
    使大陸地區人民非法入臺犯行，惟此部分與前揭起訴有罪部
    分有牽連犯之裁判上一罪關係，為起訴效力所及，本院並於
    審理時告知，附此敘明。被告有犯罪事實欄所述之前科，於
    83年2 月5 日假釋出監並付保護管束，於88年1 月2 日假釋
    期滿未經撤銷，而視為執行完畢，有臺灣高等法院被告前案
    紀錄表在卷可稽，其受有期徒刑之執行完畢後5 年內再犯本
    件有期徒刑以上之刑之罪，為累犯，應依修正前刑法第47條
    之規定，加重其刑。
三、審酌被告為圖私利，使大陸女子非法入境臺灣，影響國家入
    出境管理之安全性，並對大陸女子施以監控，違反渠等意願
    而使渠等與不特定男客為性交易，次數甚多等一切情狀，量
    處如主文所示之刑。又本件被告犯罪時間在96年4 月24日之
    前，符合中華民國九十六年罪犯減刑條例所定之減刑條件，
    爰依該條例第2 條第1 項第3 款規定，減其宣告刑2 分之1
    。
四、又被告前因妨害風化案件，於91年12月1 日凌晨5 時30分許
    ，在嘉義市○○路嘉賓大飯店為警查獲，並經臺灣高等法院
    臺南分院以95年度上更（一）字第549 號判處有期徒刑10月
    （見96年度偵字第5916號卷第2 頁），並經最高法院駁回上
    訴確定，有該判決及臺灣高等法院被告前案紀錄表在卷可稽
    ，是本案已因前案於91年12月1 日為警查獲而中斷犯意，故
    其於前案為警查獲後，再為本案常業圖利強制使人性交犯行
    ，非前案既判力所及，本院自得就其本案犯行再予論罪科刑
    ，附此敘明。
五、附表二編號1 至15所示之物，為被告及共同正犯楊茂源所有
    供犯罪所用之物（詳如附表二所示），業經認定如前，爰依
    刑法第38條第1 項第2 款之規定，沒收之，至附表二編號16
    至18所示之物，被告於本院審理時供稱非供本案所用，且無
    證據證明係供本案所用，亦非義務沒收之物，爰不為沒收之
    諭知，附此敘明。
據上論斷，應依刑事訴訟法第299 條第1 項前段、第300 條，臺
灣地區與大陸地區人民關係條例第79條第2項，刑法第11條前段
第2條第1項前段、（修正前）第28條、（修正前）第231條之1第
3項、（修正前）第55條、（修正前）第47條、第38條第1項第2
款，刑法施行法第1條之1第1項、第2項但書、中華民國九十六年
罪犯減刑條例第2條第1項第3款、第7條，判決如主文。
本案經檢察官曹合一到庭執行職務。
中    華    民    國    99    年    8     月    20    日
                  刑事第四庭  審判長法  官  蔡憲德
                                    法  官  王慧娟
                                    法  官  梁淑美
以上正本證明與原本無異。
如不服本判決應於收受判決後10日內向本院提出上訴書狀，並應
敘述具體理由；其未敘述上訴理由者，應於上訴期間屆滿後20日
內向本院補提理由書（均須按他造當事人之人數附繕本）「切勿
逕送上級法院」。告訴人或被害人如對於本判決不服者，應具備
理由請求檢察官上訴，其上訴期間之計算係以檢察官收受判決正
本之日期為準。
中    華    民    國    99    年    8     月    20    日
                                    書記官  高文靜
附錄論罪科刑法條全文：
臺灣地區與大陸地區人民關係條例第79條（罰則）
違反第15條第1 款規定者，處1 年以上7 年以下有期徒刑，得併
科新臺幣1 百萬元以下罰金。
意圖營利而犯前項之罪者，處3 年以上10年以下有期徒刑，得併
科新臺幣5 百萬元以下罰金。
前二項之首謀者，處5 年以上有期徒刑，得併科新臺幣1 千萬元
以下罰金。
前三項之未遂犯罰之。
中華民國船舶、航空器或其他運輸工具所有人、營運人或船長、
機長、其他運輸工具駕駛人違反第15條第1 款規定者，主管機關
得處該中華民國船舶、航空器或其他運輸工具一定期間之停航，
或廢止其有關證照，並得停止或廢止該船長、機長或駕駛人之職
業證照或資格。
中華民國船舶、航空器或其他運輸工具所有人，有第 1 項至第
4 項之行為或因其故意、重大過失致使第三人以其船舶、航空器
或其他運輸工具從事第 1 項至第 4 項之行為，且該行為係以運
送大陸地區人民非法進入臺灣地區為主要目的者，主管機關得沒
入該船舶、航空器或其他運輸工具。所有人明知該船舶、航空器
或其他運輸工具得沒入，為規避沒入之裁處而取得所有權者，亦
同。
前項情形，如該船舶、航空器或其他運輸工具無相關主管機關得
予沒入時，得由查獲機關沒入之。
修正前第  231- 1 條
意圖營利，以強暴、脅迫、恐嚇、監控、藥劑、催眠術或其他違
反本人意願之方法使男女與他人為性交或猥褻之行為者，處7 年
以上有期徒刑，得併科30萬元以下罰金。
媒介、收受、藏匿前項之人或使之隱避者，處1 年以上7 年以下
有期徒刑。
以犯前2 項之罪為常業者，處10年以上有期徒刑，得併科50萬元
以下罰金。
公務員包庇他人犯前3 項之罪者，依各該項之規定加重其刑至二
分之一。
第1 項之未遂犯罰之。
附表一
┌──┬─────┬──────┬────────┬────────┐
│編號│抵臺時間  │大陸地區成年│查獲時之監控居住│查獲時間        │
│    │          │女子        │地址            │                │
├──┼─────┼──────┼────────┼────────┤
│ 1  │92年11月底│乙○○（藝  │嘉義市○○○路  │93年3 月6 日晚上│
│    │          │名安琪）    │510 巷102 號4 樓│8 時許在嘉義市中│
│    │          │            │之3             │山路上查獲。    │
├──┼─────┼──────┼────────┼────────┤
│ 2  │93年1月5日│甲○（藝名佳│嘉義市○○○路  │93年3 月8 日下午│
│    │          │欣）        │510 巷102 號4 樓│1 時25分許在甲○│
│    │          │            │之3             │現住處查獲。    │
├──┼─────┼──────┼────────┼────────┤
│ 3  │93年1 月5 │戊○（藝名為│嘉義市○○路848 │93年3 月8 日下午│
│    │日        │佩貞）      │巷6號1樓        │1 時30分許在戊○│
│    │          │            │                │現住處查獲。    │
├──┼─────┼──────┼────────┼────────┤
│ 4  │92年12月1 │丙○（藝名為│嘉義市○○街255 │93年2 月20日晚上│
│    │日自行以結│琪琪）      │號2樓4          │11時10分在丙○現│
│    │婚方式入臺│            │                │住處查獲。      │
└──┴─────┴──────┴────────┴────────┘
附表二
┌─┬─────────┬────┬────────┬───────┐
│編│  品    名        │數量    │ 查獲地點       │ 目的及沒收   │
│號│                  │        │                │              │
├─┼─────────┼────┼────────┼───────┤
│01│  記帳單          │1 本    │嘉義市○○○路  │被告所有供本案│
│  │                  │        │510巷102 號4 樓3│犯罪所用。    │
├─┼─────────┼────┼────────┼───────┤
│02│  保險套          │2 盒    │同  上          │同上。        │
├─┼─────────┼────┼────────┼───────┤
│03│  婦淨喜          │1 盒    │同  上          │同上。        │
├─┼─────────┼────┼────────┼───────┤
│04│  潤滑膏          │1 盒    │同  上          │同上。        │
├─┼─────────┼────┼────────┼───────┤
│05│  錄放影機        │2 台    │同  上          │同上          │
├─┼─────────┼────┼────────┼───────┤
│06│  隱藏式麥克風    │2 個    │同  上          │同上。        │
├─┼─────────┼────┼────────┼───────┤
│07│  錄影帶          │5 捲    │同  上          │同上。        │
├─┼─────────┼────┼────────┼───────┤
│08│  MOTOROLA手機    │2 支    │同  上          │共同正犯楊茂源│
│  │                  │        │                │所有供與被告聯│
│  │                  │        │                │繫本案犯罪所用│
│  │                  │        │                │。            │
├─┼─────────┼────┼────────┼───────┤
│09│ 行動電話         │6支     │嘉義市○○路○段 │被告所有供本案│
│  │                  │        │288巷75號       │犯罪所用。    │
├─┼─────────┼────┼────────┼───────┤
│10│  SIM卡           │7 片    │同  上          │同上。        │
├─┼─────────┼────┼────────┼───────┤
│11│  鑰匙            │1 包    │同  上          │同上。        │
├─┼─────────┼────┼────────┼───────┤
│12│  記事本          │8 本    │同  上          │同上。        │
├─┼─────────┼────┼────────┼───────┤
│13│  工作單          │1本     │同  上          │同上。        │
├─┼─────────┼────┼────────┼───────┤
│14│  帳冊            │1本     │同  上          │同上。        │
├─┼─────────┼────┼────────┼───────┤
│15│ 美美汽車美容工作 │2盒     │ 同 上          │同上。        │
│  │ 室名片           │        │                │（見93年度偵字│
│  │                  │        │                │第1542號卷第30│
│  │                  │        │                │頁）          │
├─┼─────────┼────┼────────┼───────┤
│16│電擊棒            │1 支    │同  上          │非供本案犯罪所│
│  │                  │        │                │用。          │
├─┼─────────┼────┼────────┼───────┤
│17│伸縮警棍          │1支     │同  上          │非供本案犯罪所│
│  │                  │        │                │用。          │
├─┼─────────┼────┼────────┼───────┤
│18│瓦斯槍            │1支     │同  上          │非供本案犯罪所│
│  │                  │        │                │用。          │
└─┴─────────┴────┴────────┴───────┘

司法院資訊處製作；財團法人民間司法改革基金會備份。
